【裁判字號】    98,聲再,8
【裁判日期】    980122
【裁判案由】    違反毒品危害防制條例
【裁判全文】
臺灣高等法院高雄分院刑事裁定           98年度聲再字第8號
聲請再審人
即受判決人  甲○○
上列聲請人因違反毒品危害防制條例案件，對於本院94年度上訴
字第1675號中華民國95年3 月21日確定判決（起訴案號：臺灣高
雄地方法院檢察署94年度偵字第11807 號），聲請再審，本院裁
定如下：
    主  文
再審之聲請駁回。
    理  由
一、聲請意旨略以：(一)聲請人否認有通訊監察內容所載與「柱仔
    」之人為對話，此項事實之有無，經由鑑定聲紋即可比對，
    而該錄音光碟為卷內已有之證物，且為足使聲請人受無罪判
    決之證據。(二)依聲請人之供述，可知主觀上係認為「阿九」
    即陳進雄為張惠蓉之前夫，但陳進雄實為張惠蓉之妹婿，其
    前夫則為丁學和，聲請人因與張惠蓉有金錢糾紛並遭陷害指
    為販賣甲基安非他命之人，則陳進雄有無因砂石買賣糾紛而
    教唆張惠蓉陷害聲請人，即有傳喚訊問之必要。而陳進雄並
    非無法傳喚到案，且其復遭查獲有持有甲基安非他命之事實
    ，有另案判決可憑，堪認聲請人所辯與陳進雄有金錢糾葛而
    遭陷害之情非虛，並足以動搖原判決之基礎，爰依刑事訴訟
    法第420 條第1 項第6 款之規定聲請再審等語。
二、按刑事訴訟法第420 條第1 項第6 款所謂發見確實之新證據
    ，係指其就新證據之本身形式上觀察，毋須經調查程序，顯
    然可認為足以動搖原確定之判決者而言。倘受判決人因對有
    利之主張為原審所不採，事後提出證明，以圖證實在原審前
    所為有利之主張為真實，據以聲請再審，該項證據既非判決
    後所發見，又非不須調查之確定新證據，顯然不足以使原確
    定判決發生動搖，即難據以開始再審（最高法院40年台抗字
    第2 號、49年台抗字第72號、50年台抗字第104 號判例參照
    ）。經查：聲請人係由其本人直接與張惠蓉以行動電話相互
    聯絡並進行買賣第二級毒品甲基安非他命之交易，所辯並未
    使用扣案之0000000000號行動電話及其係遭張惠蓉誣陷等情
    ，均為原判決所不採，並已敘明如何認定聲請人持有並使用
    扣案之0000000000號行動電話，及如何認定聲請人與張惠蓉
    間並無金錢糾紛，且亦無其他陷害聲請人之理由。而聲請人
    雖否認持有上述行動電話與「柱仔」之人通話，惟此是否確
    屬真實，依形式上觀察，必須經過調查始能加以證明，縱或
    真實，仍不足推翻聲請人係由本人與張惠蓉直接聯絡及買賣
    甲基安非他命之認定。至於聲請人提出陳進雄之另案判決（
    臺灣雲林地方法院94年訴字第572 號、臺灣高等法院臺南分
    院95年上訴字第562 號），固可認定陳進雄為張惠蓉之妹婿
    ，及其曾於93年12月間被警查獲持有甲基安非他命，但與陳
    進雄及聲請人間是否因砂石買賣而有金錢糾紛，及陳進雄是
    否進而唆使張惠蓉陷害聲請人，核無直接關係，並足令聲請
    人應受無罪之判決。以上均難認有再審理由，則其再審之聲
    請，應予駁回。
三、據上論結，應依刑事訴訟法第434 條第1 項，裁定如主文。
中    華    民    國    98    年    1     月    22    日
                  刑事第五庭    審判長法  官  曾永宗
                                      法  官  任森銓
                                      法  官  王伯文
以上正本證明與原本無異。
如不服本裁定應於送達後5 日內向本院提出抗告狀。
中    華    民    國    98    年    1     月    22    日
                                      書記官  黎  珍


司法院資訊處製作；財團法人民間司法改革基金會備份。
